臺灣基隆地方法院民事裁定　　　　　　 100年度監宣字第80號
聲　請　人　許倩敏
　　　　　　吳許罕
相對人即受
監護宣告人　許詹阿桂
上列聲請人聲請對相對人監護宣告事件，本院裁定如下：
    主    文
宣告許詹阿桂（女，民國九年四月三日生，身分證統一編號：Ｚ
000000000號）為受監護宣告之人。
選定許倩敏（女，民國○○○年○月○日生，身分證統一編號：
Ｚ000000000號）為受監護宣告之人之監護人。
指定吳許罕（女，民國○○○年○月○○日生，身分證統一編號
：Ｚ000000000號）為會同開具財產清冊之人。
聲請費用由受監護宣告人負擔。
    理    由
一、聲請意旨略以：聲請人許倩敏、吳許罕之母即相對人許詹阿
    桂自民國92年3 月10日起因病，雖經延醫診治，仍不見起色
    ，近日甚且已因精神障礙，致不能為意思表示或受意思表示
    ，為此聲請對其為監護之宣告，並聲請選任聲請人許倩敏為
    監護人，並指定聲請人吳許罕為會同開具財產清冊之人等語
    。
二、按對於因精神障礙或其他心智缺陷，致不能為意思表示或受
    意思表示，或不能辨識其意思表示之效果者，法院得因本人
    、配偶、四親等內之親屬、最近一年有同居事實之其他親屬
    、檢察官、主管機關或社會福利機構之聲請，為監護之宣告
    ，民法第14條第1 項定有明文。次按受監護宣告之人應置監
    護人；法院為監護之宣告時，應依職權就配偶、四親等內之
    親屬、最近一年有同居事實之其他親屬、主管機關、社會福
    利機構或其他適當之人選定一人或數人為監護人，並同時指
    定會同開具財產清冊之人；法院選定監護人時，應依受監護
    宣告之人之最佳利益，優先考量受監護宣告之人之意見，審
    酌一切情狀，並注意下列事項：一受監護宣告之人之身心狀
    態與生活及財產狀況。二受監護宣告之人與其配偶、子女或
    其他共同生活之人間之情感狀況。三監護人之職業、經歷、
    意見及其與受監護宣告之人之利害關係。四法人為監護人時
    ，其事業之種類與內容，法人及其代表人與受監護宣告之人
    之利害關係，民法第1110條、第1111條第1 項及第1111條之
    1亦分別定有明文。
三、經查：
  (一)聲請人主張之前揭事實，業據其提出戶籍謄本、中華民國身
    心障礙手冊、衛生署基隆醫院診斷證明書等件為證；又經本
    院在鑑定人即行政院衛生署基隆醫院陳文廣醫師前訊問相對
    人時，點呼相對人均無反應，亦無任何肢體動作等情，有本
    院100 年10月11日訊問筆錄及照片5 張在卷可稽，且其精神
    狀態經鑑定結果，略以：個案（即相對人）長期臥床，經大
    聲搖動與叫喚均無反應，無意識活動，幾乎呈現閉眼狀態，
    個案無言語及表達能力，也無表情，對觸痛覺刺激稍有神經
    反射性動作，四肢萎縮，上肢及手指僵硬，無行動能力，以
    鼻餵管灌食，大小便失禁，日常生活完全仰賴他人；約於90
    年間個案罹患帕金森氏症，服藥治療後，健康逐漸退化，於
    92年3 月間入住署立基隆醫院附設護理之家，當時還可以自
    行行走及談話、溝通，日漸退化至5 年前幾乎已無法言語，
    一天約只能說一個應答的單字，如「好」；陸續出現高血壓
    、糖尿病、膽結石等疾病，經治療後目前均穩定中，至今個
    案呈現極重度失智狀態，無法行動及言語，也無情緒、表情
    等反應，持續呈現嗜睡狀態，領有重度肢障身心障礙手冊；
    其鑑定結果結果：個案呈現極重度失智狀態，對外界刺激全
    然無法知覺理會，完全不能為意思表示或受意思表示或辨識
    其意思表示效果之能力，且失智症屬行進性疾病，極重度失
    智無回復之可能等語，有行政院衛生署基隆醫院100 年10月
    19日基醫精字第1000008832號函附精神鑑定報告書乙件在卷
    可按。綜合上情，足認相對人確因心智缺陷，已達不能為意
    思表示或受意思表示之程度。從而，聲請人聲請對相對人為
    監護之宣告，為有理由，應予准許。
  (二)又聲請人許倩敏為相對人之女，固定每日至衛生署基隆醫院
    附設護理之家照顧相對人，於100 年10月11日本院至行政院
    衛生署基隆醫院進行現場訊問時，亦由其陪同在相對人身旁
    ，彼此依附關係親密；而聲請人吳許罕亦為相對人之女，彼
    此關係亦甚為密切，參以相對人之最近親屬即3 名子女均同
    意由聲請人許倩敏擔任相對人之監護人，並由聲請人吳許罕
    擔任會同開具財產清冊之人，有聲請人提出之同意書、親屬
    系統表在卷可稽。本院審酌上情，認由聲請人許倩敏擔任監
    護人，應符合受監護宣告之人之最佳利益，爰選定聲請人許
    倩敏為監護人，並指定聲請人吳許罕為會同開具財產清冊之
    人。另監護人許倩敏應依據民法第1113條準用同法第1099條
    第1 項之規定，對於受監護宣告之人即相對人之財產，會同
    吳許罕於2 個月內開具財產清冊，並陳報法院，併此敘明。
四、依民事訴訟法第608條第1項，裁定如主文。
中    華    民    國   100    年    10    月    31    日
                   家事法庭法  官  黃永定
以上正本係照原本作成。
如不服本裁定關於選定監護人及指定會同開具財產清冊之人等部
分，應於送達後十日內向本院提出抗告狀，並繳納抗告費新臺幣
1千元；其餘關於宣告監護之部分，不得抗告。
中    華    民    國   100    年    10    月    31    日
                           書記官  潘端典